【裁判字號】    92,交聲,210
【裁判日期】    921125
【裁判案由】    聲明異議
【裁判全文】
臺灣嘉義地方法院交通事件裁定                    九十二年度交聲字第二一號
    移 送機 關  交通部公路總局嘉義區監理所
    受 處分 人
    即 異議  人  振毅企業有限公司
    法定代理人  甲○○○
    代  理  人  乙○○
右列異議人因違反道路交通管理處罰條例案件，對於原處分機關於九十二年八月十四
日所為之處分（原處分案號：嘉監裁字第裁七○─000000000號裁決書），
聲明異議，本院裁定如左：
    主  文
異議駁回。
    理  由
一、聲明異議意旨略為：(1)受處分人即異議人（下稱異議人）振毅企業有限公司（下
    稱振毅公司）經原處分機關即交通部公路局嘉義區監理所（下稱原處分機關）於
    民國（下同）九十二年八月十四日，認為異議人所有之車牌號碼ＳＣ─五二三八
    號自用一般小貨車，有「不依期限參加定期檢驗」之違規情形（即該車不依期限
    於九十一年九月六日參加定期檢驗，逾定檢日期六個月以上），按道路交通管理
    處罰條例第十七條第一項規定，以嘉監裁字第裁七○─000000000號裁
    決書（原為原處分機關於九十二年一月十五日填製之嘉監檢字第七○二二○○九
    七八號舉發違反道路交通管理事件通知單，該通知單「違規事實」欄已載明逾九
    十一年九月六日定檢日期六個月以上者，罰鍰並註銷其牌照），裁決異議人罰鍰
    新台幣（下同）一千四百元，並註銷前揭小貨車牌照之處分；(2)惟異議人之前揭
    小貨車因發生事故至維修廠修護，而維修廠故意以無車身號碼之車頭換裝，且未
    告知異議人，致異議人至監理站驗車始發現該車無車車身號碼，無法檢驗，異議
    人並無任何故意（異議人已對汽車修護廠提出本院九十二年度嘉簡字第一五號損
    害賠償訴訟），故前揭裁罰實無理由，應予以撤銷云云。
二、按汽車不依限期參加定期檢驗或臨時檢驗者，處汽車所有人新台幣九百元以上一
    千八百元以下罰鍰；逾期一個月以上者並吊扣其牌照，至檢驗合格後發還，逾期
    六個月以上者，註銷其牌照。道路交通管理處罰條例第十七條第一項定有明文。
三、經查：
  (一)本件異議人振毅公司經原處分機關認為異議人之前揭小貨車，有「不依期限參加
    定期檢驗」之違規情形（即該車不依期限於九十一年九月六日參加定期檢驗，逾
    定檢日期六個月以上），按道路交通管理處罰條例第十七條第一項規定，以前揭
    裁決書裁罰異議人罰鍰一千四百元，並註銷前揭小貨車牌照之處分等情，業據異
    議人陳明在卷，並有前開違規通知單及裁決書等件附卷可稽，可堪採認。
  (二)其次，異議人之前揭小貨車，確有「不依期限於九十一年九月六日參加定期檢驗
    ，逾定檢日期六個月以上」之違規事實，業由原處分機關之工務員郭三銘到庭陳
    述明確，且異議人之代理人乙○○亦到庭承認無訛（以上見本院卷第八十四頁、
    第八十五頁），堪信為真正；至於本件異議人關於「其對於前開小貨車之車頭無
    車身號碼一事，並無任何故意」之主張，並未提出證據以供本院調查，本院亦查
    無證據可認異議人之該等主張為可採，又異議人所提起之本院九十二年度嘉簡字
    第一五號損害賠償訴訟已由本院簡易庭駁回其請求確定在案，業經本院依職權調
    閱該訴訟卷宗查明屬實，有該訴訟判決及卷宗影本附卷可稽（見本院卷第七頁至
    第七十八頁），且異議人之前揭小貨車之車頭有無車身號碼一節，亦無礙該小貨
    車應依規定參加定期檢驗，是異議人所為異議理由，難謂有理。
四、綜上所述，本件異議人之前揭小貨車確有「不依期限參加定期檢驗」之違規（即
    該車不依期限於九十一年九月六日參加定期檢驗，逾定檢日期六個月以上），按
    道路交通管理處罰條例第十七條第一項規定，顯已構成道路交通管理處罰條例第
    十七條第一項應予處罰之情形，本件事證明確，原處分機關據以裁處異議人罰鍰
    一千四百元，並註銷前揭小貨車牌照之處分，並無不當或違法，異議人之異議為
    無理由，應予駁回。
五、據上論結，應依道路交通案件處理辦法第十九條，裁定如主文。
中    華    民    國      九十二      年      十一      月     二十五   日
                                  臺灣嘉義地方法院交通法庭
                                        法  官  盧  鳳  田
右正本證明與原本無異。
如不服本裁定，應於裁定送達後五日內向本院提出抗告狀（應附繕本）。
中    華    民    國      九十二      年      十一      月     二十五   日
                                        書記官  黃  郁  萍


司法院資訊處製作；財團法人民間司法改革基金會備份。
